【裁判字號】    95,交抗,605
【裁判日期】    950911
【裁判案由】    聲明異議
【裁判全文】
臺灣高等法院臺中分院刑事裁定         95年度交抗字第605號
抗  告  人
即受處分人  甲○○
上列抗告人因聲明異議案件，不服臺灣臺中地方法院中華民國九
十五年七月二十八日所為裁定（九十五年度交聲字第四八一號）
提起抗告，本院裁定如下:
    主  文
抗告駁回。
    理  由
一、抗告意旨略以：抗告人有接受酒測之事實，但因從飲酒至被
    警察查獲之時止，歷經十三小時故測無酒精數值，並無拒絕
    酒測，警方蒐證錄影、錄音中關於警方言語上之恐嚇及威脅
    全經消音處理，足證有斷章取義之嫌，警員並無告知罰則，
    卻以誘導式辦案，待抗告人身心疲累時誘使抗告人在文件上
    簽署，侵害抗告人權益，警員稱抗告人騎機車闖紅燈跑給警
    方追，何以另三張罰單之內容並無不服取締之罰單云云。
二、按汽車駕駛人，駕駛汽車經測試檢定有「酒精濃度超過規定
    標準者」，處新臺幣一萬五千元以上六萬元以下罰鍰，並當
    場移置保管其車輛及吊扣其駕駛執照一年；汽車駕駛人拒絕
    接受第一項測試之檢定者，處新臺幣六萬元罰鍰，並當場移
    置保管其車輛及吊銷其駕駛執照；汽車駕駛人，曾依第三十
    五條第三項前段之規定吊銷駕駛執照者，三年內不得考領駕
    駛執照；汽車駕駛人有飲用酒類後其吐氣所含酒精濃度超過
    每公升○‧二五毫克以上者，不得駕車；道路交通管理處罰
    條例第三十五條第一項第一款、第三項、第六十七條第二項
    、道路交通安全規則第一百十四條第二款與違反道路交通管
    理事件統一裁罰標準表分別定有明文。
三、經查本件抗告人甲○○，於九十五年四月十日一時二十分許
    ，酒後騎乘車號為ＢＪＹ─九六五號重型機車，在臺中縣大
    里市○○路○段，經警方攔查後帶回派出所內進行酒測，因
    拒絕酒測，遭臺中縣警察局大里分駐所員警當場舉發之事實
    ，有舉發之違反道路交通事件通知單、裁決書及搜證錄影光
    碟在卷可稽。原審以證人即舉發機關之員警張啟文於九十五
    年七月二十日到庭結證：當時甲○○有酒醉駕車之嫌疑，被
    我們帶回大里分駐所後，開始要請甲○○作呼氣酒測，起初
    甲○○表態要吹測，但甲○○並沒有好好配合，每次吹的量
    都不夠，當時他的朋友也來到現場，請甲○○配合酒測，但
    是甲○○還是沒有好好吹，大概吹了十分鐘以後都沒有辦法
    測得濃度，後來甲○○就不配合酒測了，不斷跟我們要水喝
    ，說要上廁所，不然就是說要打電話給他朋友等理由，拒絕
    配合酒測，前後大約有一小時，一般情形，如果當事人有要
    求喝水，我們都會給三杯水（免洗杯大小），要喝或是要漱
    口都可以，也可以上廁所，也可以打電話，甲○○的要求，
    我們都沒有限制他，也有讓他喝水超過三杯，也有讓他去上
    廁所，也有讓他打電話，但是最後甲○○上開要求做完後，
    還是不肯吹氣酒測。（當時有告知甲○○不酒測的效果嗎？
    ）有。當時我有告訴他不酒測的話，就會開單以最高額度六
    萬元下去處罰，也有說會吊扣駕照三年，（你上開陳述，有
    無其他證據可資佐證？）當時我們有做蒐證光碟，就是帶回
    酒測之經過等語（見原審九十五年七月二十日訊問筆錄第二
    頁）。核與抗告人於原審九十五年七月十二日訊問時自陳：
    我是九十五年四月九日中午十二點多喝的酒，我喝了二瓶多
    的六百ｃｃ臺灣瓶裝啤酒，喝了約一小時多，喝到下午一點
    多結束，因為我感冒，我就休息，同月十日凌晨零時三十分
    到一時間我騎車上路，時速約三十到四十公里，警車在後面
    看到我慢慢騎就鳴警笛，警察搖下車窗告訴我，要開槍了你
    才要停車，沒多久就帶我到派出所，警察說你喝多少酒，警
    察說要酒測，因為我怕測起來會有酒精反應，當時我剛出獄
    ，也怕觸犯公共危險罪，所以我告訴警察給我一點時間，喝
    點水後，後來警察也有同意給我喝點水，警察說如果我不要
    的話，要帶我去仁愛醫院抽血檢查，後來警察沒酒測，然後
    並把罰單上面的收受通知者聯的簽章欄書寫文字畫掉後，叫
    我簽名等語（見原審卷第十一頁）及於原審九十五年七月二
    十日訊問時自陳：證人當時給我喝四杯約六分之一衛生杯量
    的水，證人張啟文也沒有限制我去打電話或上廁所，前後大
    約有一小時，．．．等語大致相符（見原審卷第十六頁）。
    參以，經原審當庭勘驗卷附之蒐證光碟結果：抗告人坐在所
    裡，有二名警員（包括證人張啟文）不斷勸抗告人進行酒測
    ，但測了好幾次，都沒辦法測得結果，後來抗告人就趴在桌
    上不肯酒測，此時警員就拿出攝影機對著抗告人進行蒐證，
    在蒐證期間，抗告人有喝水，也有嘔吐在桌旁地上，經過一
    段時間後，該分駐所所長出面，告知二位警員，這樣的過程
    已足以拒絕酒測開單。（見原審卷第十六頁），足見本件抗
    告人確有飲酒後駕車，並因畏懼酒測值無法達到標準，而拒
    絕酒測之情事。此外復查無任何證據足資證明執勤員警有捏
    造事實、違法取締之情事，執勤警員本其加強道路交通管理
    、維護交通秩序、確保安全職責所為之當場舉發，自應受到
    合法、正確之推定。抗告人迄未能提出任何對其有利之證據
    供參酌，認原處分機關援引上開規定，裁處罰鍰新臺幣六萬
    元整，並吊銷駕駛執照，三年內禁考，逾期則依裁決書處罰
    主文規定處罰，並無不當，駁回抗告人之之聲明異議，業於
    理由內敘述綦詳，核其認事、用法均無不當。抗告人於原審
    僅對錄音錄影之時間及有無打電話有爭執，就勘驗光碟內容
    並不爭執 (見原審筆錄 )，抗告人就警員對其施恐嚇、脅迫
    並未能提出積極證據供調查，況抗告人係消極拒絕接受酒測
    ，至於抗告人是否有不服取締與有無拒絕酒測究屬二事，抗
    告人上開抗告並無理由，應予駁回。
四、據上論斷，應依道路交通案件處理辦法第二十六條、刑事訴
    訟法第四百十二條，裁定如主文。
中    華    民    國    95    年    9    月   11      日
            刑事第九庭審判長  法  官  康  應  龍
                              法  官  趙  春  碧
                              法  官  余  仕  明
上列正本證明與原本無異。
不得再抗告。
                              書記官  姚  錫  鈞
中    華    民    國    95    年    9    月   13      日
                                                      Ａ


司法院資訊處製作；財團法人民間司法改革基金會備份。
